【裁判字號】    89,易,3242
【裁判日期】    901016
【裁判案由】    竊盜
【裁判全文】
臺灣桃園地方法院刑事判決                        八十九年度易字第三二四二號
    公  訴  人  臺灣桃園地方法院檢察署檢察官
    被      告  乙○○
    被      告  戊○○
右列被告等因竊盜案件，經檢察官提起公訴（八十九年度偵字第一七八八九號），本
院判決如左：
    主  文
乙○○、戊○○共同竊盜，各處罰金壹仟元，如易服勞役，均以參佰元折算壹日。均
緩刑貳年。
    事  實
一、乙○○、戊○○為夫妻，二人於民國八十九年十一月十六日十八時三十二分許，
    在桃園縣中壢市○○○路○段五一○號「家樂福購物商場」（下稱家樂福）地下
    賣場，先為其女兒試穿嬰兒鞋，於鞋架上拿一盒哈奇牌粉紅色嬰兒鞋，當場把包
    裝拆開，將二隻鞋穿上與二人同行之女兒腳上，並隨手將空盒丟入手推車內，二
    人嗣推車至隔條走道尿布區，戊○○竟將該紙嬰兒鞋空盒丟置於尿布上，而為商
    場之店員丁○○發現，認為可疑，通知公司。二人旋又逛到兒童鞋貨區，再將先
    前穿於小孩腳上之粉紅色嬰兒鞋脫下，置放在貨架上，在同一區，換穿另一雙無
    包裝之粉紅色鞋子後上樓，為商場另一店員丙○○發現，立即通知安全科人員甲○○。於進結帳區前，二人竟共同基於意圖為自己不法所有之犯意聯絡，起意竊
    取該雙已換穿於小孩腳上之鞋子，於結帳時故意不將該雙鞋子交予結帳人員結帳
    ，以竊取該鞋，得手後，於二人結帳完畢準備離去時，該公司安全人員甲○○查
    證其二人之小孩所著嬰兒鞋，確未結帳，而報警查獲。
二、案經桃園縣警察局中壢分局報告臺灣桃園地方法院檢察署檢察官偵查起訴。
    理  由
一、訊據被告乙○○、戊○○固坦承於右揭時、日，並未購買系爭嬰兒鞋，惟均矢口
    否認犯行，辯稱：小孩腳上所穿之鞋子，係於案發前二、三天在家樂福所買，並
    未偷竊，且其小孩腳上所穿之嬰兒鞋與證人丁○○所指之鞋盒不符云云。惟查：
  （一）右揭犯罪事實，業據證人即家樂福現場員工丁○○於本院調查時結證稱：「
        我看到他當場把包裝拆開，鞋子是粉紅色的，二支（隻）都穿在他帶來的小
        孩腳上，空盒丟在手推車裡面，．．．隔了一走道，．．．看到被告戊○○
        把空盒丟到尿布的上面，．．．。」（參本院九十年三月二十六日訊問筆錄
        ），另證人丙○○結證稱：「我在兒童鞋的貨架區，我看到被告二人將他們
        的小孩腳上的鞋子脫下來，是粉紅色的，脫下來後，放在貨架上，在同一區
        ，再拿一雙鞋，也是粉紅色的，穿在小孩的腳上，穿完鞋後，他們就上樓，
        他們所拿的那雙鞋，也沒有包，我就告訴我們的吳助理。」（參本院九十年
        四月二十三日訊問筆錄）屬實，核與被告乙○○於本院調查時所供：「我確
        實有拿一盒粉紅色的鞋子，．．．，我盒子放入手推車．．．．我們又逛到
        嬰兒區，我沒有把鞋子放入盒子，鞋子和盒子分開放在其他架子上．．．。
        」（參九十年三月二十六日訊問筆錄）之情節相符，是被告在家樂福公司，
        拿取一雙粉紅色嬰兒鞋，穿在與二人同行之女兒腳上，並將空盒棄置其他貨
        架上一節，應可認定。另被告二人於被查獲當日結帳時，確實未購買系爭之
        嬰兒鞋一節，除據被告二人供承不諱外，亦經證人甲○○結證在卷，並有當
        日發票二紙（參偵卷第十二頁），及消費明細表一份（參本院卷）可稽，此
        外，並有照片二張（參偵卷第十四頁）、被告乙○○自八十九年七月起至被
        查獲日止之消費明細表（參本院卷）、鞋子一雙扣案可考。綜合以觀，被告
        二人拿取嬰兒鞋一雙，穿其在女兒腳上，但於結帳時，未主動拿出供收銀人
        員結帳之方式，以竊取該雙嬰兒鞋之事實，事證明確，應可認定。
  （二）被告二人雖執上詞置辯，然查：
    １．被告乙○○警訊時供稱：「我們試穿想購買該鞋，因家中有同樣款式的鞋子
        ，所以不打算買該雙鞋子，且將試穿鞋子脫下，隨意放置展示架上，並將原
        本小孩的鞋子穿上。」（參偵卷第六頁）；被告戊○○於警訊時供稱：「原
        本有人拆過是不同型、同樣顏色，我太太乙○○看此情形，就拿起來給我女
        兒試穿，我太太就放回旁邊，換回我女兒原來那雙鞋子。」（參偵卷第八頁
        ），二人對於所試穿之嬰兒鞋與其等所指女兒腳上原來所穿之鞋子，是否相
        同，已有出入。且被告乙○○於本院調查時已供明如前所述，果被告乙○○
        在第一處為女兒所試穿之鞋子，與其所稱先前已買之鞋子為同樣款式，其重
        複看同一款鞋子，已與常情有違，且其既已當場決定不予購買，將鞋子放回
        展示架，則自當將空盒一併放回，方合常理，但被告二人非但未如此，先將
        空盒置於手推車上，行至尿布區時，再由被告戊○○棄置於尿布上面，而鞋
        子則丟置於其他鞋架上，足證其上開所辯，並無可採。
    ２．被告乙○○於偵查中供稱：「（八十九年十一月十四日何時至該商場購物？
        ）下午四、五點，除了嬰兒鞋，還有熟食、小菜，共不到一千元，我是付現
        。」；而被告戊○○則供稱：「是我太太刷卡付款，我有親眼看到她拿卡刷
        並簽名。」，二人對於該日之付款方式，所供陳情形，已有出入，且被告乙○○堅稱其於該日購物時，係持其名義之會員卡結帳，並未使用臨時卡（參
        本院九十年四月二十三日），而參諸家樂福之購物方式，結帳時必需提出會
        員卡或臨時卡，是除非被告係以臨時卡消費無法查證外，只要以會員卡結帳
        ，於其個人之會員卡消費紀錄上會留存紀錄，業據證人即家樂福安全科人員
        甲○○到庭結證屬實，亦為被告所是認，然據證人甲○○所提出被告乙○○
        之00000000000000號會員購買履歷查詢紀錄表（參本院卷）
      所載，被告乙○○自八十九年十一月一日至八十九年十一月十五日間並無消
        費紀錄，其另一紙00000000000000號會員卡，於上開時段內
        ，亦無消費紀錄，亦有購買履歷查詢紀錄表一紙附卷可按（參本院卷），是
        被告二人辯稱其等小孩腳上所穿之嬰兒鞋，係於被查獲前二、三天前，所購
        買一詞，即無可信。
    ３．被告二人於當日先拆開一盒嬰兒鞋，將鞋穿在其二人之小孩腳上，隨後又棄
        置空盒，於行至另一兒童鞋區，被告再將小孩腳上所穿之粉紅色鞋子脫下，
        置於貨架上，換穿另一雙粉紅色之鞋子後上樓一情，復據證人丙○○結證如
        前，是小孩腳上所穿之鞋子，與被告二人先前所棄置之鞋盒，自不相同，因
        此，被告二人以鞋子與鞋盒不同，亦難稽為被告二人有利之認定。
    ４．被告二人於結帳完畢後，證人甲○○至結帳區，先詢其是否有商品漏未結帳
        ，被告二人先稱：沒有，後證人請被告二人至家樂福辦公室，被告乙○○則
        稱；忘了結帳等情，亦據證人甲○○結證在案（參本院九十年三月二十六日
        訊問筆錄），果該鞋係之前所購，被告乙○○對於證人之詢問，理當立即辯
        解係之前所購，而非忘了結帳。
  綜上所述，本件事證明確，被告二人共同竊盜犯行，已可認定，所辯上開各節，均
  不足採信。
二、核被告乙○○、戊○○二人所為，係犯刑法第三百二十條第一項竊盜罪。被告間
    有犯意之聯絡，行為之分擔，均為共同正犯。爰審酌被告二人所竊之物，價值不
    高，且被害人已經領回被竊物品，所生之危害尚輕等一切情狀，量處如主文所示
    之刑，並諭知易服勞役之折算標準。又被告二人前均未曾受有期徒刑以上刑之宣
    告，因一時失慮，偶罹刑典，經此刑之宣告後，應知警惕而無再犯之虞，本院因
    認暫不執行其刑為當，予以宣告緩刑二年，用啟自新。
據上論斷，應依刑事訴訟法第二百九十九條第一項前段，刑法第二十八條、第三百二
十條第一項、第四十二條第二項、第七十四條第一款，罰金罰鍰提高標準條例第一條
前段、第二條，判決如主文。
本案經檢察官胡樹德到庭執行職務。
中      華      民      國    九十      年      十      月     十六     日
                                臺灣桃園地方法院刑事第二庭
                                    審判長法  官  王  兆  飛
                                          法  官  林  恆  吉
                                    法  官  李  桂  英
右正本證明與原本無異。
如不服本判決，應於判決送達後十日內，向本院提出上訴狀。
                                          書記官  梁  麗  雲
中      華      民      國    九十      年      十      月     十六     日
附錄本案論罪科刑法條全文：
刑法第三百二十條第一項
意圖為自己或第三人不法之所有，而竊取他人之動產者，為竊盜罪，處五年以下有期
徒刑、拘役或五百元以下罰金。


司法院資訊處製作；財團法人民間司法改革基金會備份。
